台灣高等法院台中分院刑事判決　　96年度上重更(一)字第14號
上　訴　人
即　被　告　丙○○
　　　　　　　　　　　號(
選任辯護人　楊益松律師
上列上訴人因違反毒品危害防制條例案件，不服台灣台中地方法
院95年度重訴字第662號中華民國95年5月10日第一審判決（起訴
案號：台灣台中地方法院檢察署94年度偵字第18965號），提起
上訴，經最高法院發回更審，本院判決如下：
    主  文
上訴駁回。
    事  實
一、丙○○（綽號龍哥、阿龍）基於販賣第一級毒品海洛因營利
    之概括犯意，先於民國94年8月23日上午6時許，由丙○○先
    備妥現金新台幣（下同）260萬元，再指示具共同犯意聯絡
    之乙○○（綽號阿炮，業經台灣台中地方法院於95年4月20
    日以94年度重訴字第3938號判處有期徒刑13年，褫奪公權7
    年，再經本院及最高法院分別於95年9月19日以95年度上重
    訴字第37號、95年12月8日駁回乙○○上訴確定），自丙○○及劉富祥（丙○○之子）之板信商業銀行帳戶各提領現金
    70萬元（共140萬元）後，旋由劉新與及乙○○持該400萬元
    現金，由乙○○駕駛1991-HC號自用小客車（登記名義人為
    黃明躍），搭載丙○○及綽號「青山」（丙○○稱其本名為
    陳青山）之成年男子一同自桃園南下高雄，並先由丙○○以
    行動電話0000-000000（未扣案，無事證證明為丙○○所有
    ），與不詳姓名、綽號「田哥」之成年男子所使用之0000-0
    00000號行動電話連繫，透過「田哥」之居間，於同日約15
    時許，由丙○○及乙○○以400萬元之價格，共同向綽號「
    長腳仔」（台語發音）之成年男子購得第一級毒品海洛因5
    包（合計淨重1435.4公克，空包裝重66.64公克），丙○○
    叫乙○○獨自駕駛1991-HC號自用小客車攜帶上開所販入之
    第一級毒品海洛因北上，將上開毒品攜回丙○○位於桃園縣
    桃園市○○○街10巷3-2號住處，丙○○則與「青山」留在
    高雄。且因丙○○嗣後陸續接到要購買毒品之電話，丙○○
    遂打電話交代乙○○（使用其所有之0000-000000號行動電
    話）返回桃園住處後，將所攜回之第一級毒品海洛因以分裝
    袋分裝，欲將該毒品出售謀利。惟因海岸巡防署中部地區巡
    防局早對其等監控，而於同日21時許，待乙○○將車停在丙○○上開住處附近之桃園縣桃園市○○○街16號門前時，為
    警當場查獲，並在乙○○身上扣得丙○○位於桃園縣桃園市
    ○○○街10巷3-2號（與乙○○所住之大連三街10巷1號3樓
    係打通並同一大門出入）住處之鑰匙1支，且當場扣得如附
    表一所示之物。
二、劉新與復承前販賣第一級毒品海洛因以營利之概括犯意，並
    與丁○○（綽號鳥仔，經本院依共同販賣第一級毒品罪，判
    處有期徒刑十二年，褫奪公權六年確定）基於共同販入海洛
    因各自出售營利之犯意聯絡，先由丁○○以其所有之0000-0
    00000號行動電話與一不詳姓名之成年男子連絡毒品交易價
    格，得知純的（未摻其他混合物）第一級毒品海洛因之價格
    為每兩23萬5千元後，即與丙○○商妥，由丙○○出資188萬
    元分得8兩，丁○○出資47萬元分得2兩，欲共同販入第一級
    毒品海洛因10兩，以便各自出售謀利。94年11月16日下午1
    時許，丁○○至其桃園縣桃園市○○街○段91號7樓之3丙○○居處商討販毒細節，丙○○並將差額之現金交付丁○○，
    由丁○○駕駛9895-KG號自用小客車（登記名義人為黃俊卿
    ），持約235萬元之現金至台中市○○路與熱河路口，以235
    萬元之價格，向不詳姓名綽號「小林」之成年男子販入第一
    級毒品海洛因2大包（合計淨重373.39公克，約10兩375公克
    ，空包裝重11.27公克，即毛重約386公克），欲依原來約定
    分配後各自出售謀利。丁○○於完成交易後，即於同日晚間
    7時許順便搭載不知情之友人陳紫緁（另由檢察官為不起訴
    處分）一同北上桃園，並至丙○○上開居處，欲將海洛因交
    予丙○○。因撥打丙○○之行動電話而無人接聽，丁○○遂
    載陳紫緁一同返回桃園縣桃園市○○街152號居處。於同日2
    1時20分許，丁○○將車開至上開居處地下室時，即為員警
    上前查獲，並扣得如附表二所示之物。
三、丙○○與丁○○（丁○○此部分未據起訴）另共同基於販入
    第四級毒品甲基麻黃鹼各自出賣營利之犯意聯絡，由丙○○
    於94年11月16日上午，以其所有之0000-000000號行動電話
    與居間仲介之「田哥」連繫，向不詳姓名綽號「土豆」或「
    豆漿」之成年男子原談妥以每包（約1兩）6萬5千元或6萬8
    千元之價格，販入第四級毒品甲基麻黃鹼20包，再由丙○○
    以0000-000000號行動電話與丁○○之0000-000000號行動電
    話相互連繫，談妥共同出資販入20包毒品，由丙○○分5包
    ，丁○○分15包，各自出售牟利。並於同日下午1時許，由
    丁○○至桃園縣桃園市○○街○段91號7樓之3丙○○居處商
    討細節，再由丙○○搭乘同日下午3點之飛機至高雄小港機
    場，「田哥」前往接機，並載丙○○至台南某道路旁，向「
    土豆」或「豆漿」之成年男子販入第四級毒品甲基麻黃鹼20
    包（總淨重737.9公克），且經現場討價還價後，以96萬元
    成交販入，即攜回桃園欲與丁○○分配後各自出賣該毒品謀
    利。而於94年11月16日21時35分許，為警在桃園市○○街○
    段91號門口拘提丙○○到案，並在其身上及其所居住之桃園
    市○○街○段91號7樓之3，扣得如附表三所示之物，及房東
    所有之布包1個（內有手錶1支、置物盒1個、塑膠袋1個、現
    金10489元）。
四、案經海岸巡防署中部地區巡防局移送台灣台中地方法院檢察
    署檢察官偵查起訴。
    理  由
壹、證據能力之說明：
一、被告以外之人於審判外之陳述，雖不符刑事訴訟法第 155條
    至第158條之規定，而經當事人於審判程序同意作為證據，
    法院審酌該言詞陳述或書面陳述作成時之情況，認為適當者
    ，亦得為證據。當事人、代理人或辯護人於法院調查證據時
    ，知有第159條第1項不得為證據之情形，而未於言詞辯論終
    結前聲明異議者，視為有前項之同意，刑事訴訟法第159條
    之5定有明文。被告丙○○之選任辯護人稱被告丁○○及乙○○在丁○○在海岸巡防署（下簡稱海巡署）之陳述為審判
    外之陳述，不具證據能力云云。惟按「被告以外之人於檢察
    事務官、司法警察官或司法警察調查中所為之陳述，與審判
    中不符時，其先前之陳述具有較可信之特別情況，且為證明
    犯罪事實存否所必要者，得為證據。」，刑事訴訟法第159
    條之2定有明文。(一)、經查乙○○於原審法院及本院所證如
    附表一所示扣案毒品是否係被告丙○○出資，並由丙○○與
    乙○○一同透過「田哥」而向「長腳仔」販入、丙○○是否
    與乙○○係共犯等，就被告丙○○犯罪事實之存否有重要關
    係之事項，於警詢及原審法院、本院所述不符（詳下述），
    然乙○○非但於警詢供述係被告丙○○指示其自被告丙○○
    及劉富祥之帳戶提領140萬元現金，及由丙○○攜帶260萬元
    現金，共計400萬元，二人再共同與綽號「青山」之人至高
    雄購買毒品，丙○○再指示乙○○將海洛因載回桃園，扣案
    之海洛因、分裝袋均係被告丙○○所購買等語，所述與其於
    檢察官偵查中、原審法院羈押訊問時所陳述具證據能力之內
    容均相符合（詳下述），故本院認其於司法警察調查中所為
    之陳述具有較可信之特別情況，且為證明犯罪事實存否所必
    要，有證據能力。另乙○○於原審證稱：警詢時毒癮發作，
    筆錄都是警察自己打的云云；於本院又稱：警詢時，已經三
    天沒有睡覺了。當時很疲累，被抓的時候我很疲倦及毒癮發
    作云云。惟查，乙○○於94年8月23日21時遭警查獲後，於
    翌日（24日）凌晨1時19分至1時37分，經警告知權利後，表
    示不同意夜間訊問，直至同日（24日）8時40分許起警方開
    始訊問至同日10時37分結束，警方訊問時間約2小時，並無
    刑事訴訟法規定之疲勞訊問之情形。且自乙○○於同日1時3
    7分不同意夜間訊問而結束，至同日8時40分開始訊問止，期
    間乙○○已休息約7小時，縱如乙○○所稱之前有3天沒睡覺
    之情形。以其25歲之年紀，應已恢復疲勞，無疲勞意識不清
    無法為完全陳述之情形。況乙○○於同日（24日）下午5時
    30分，距警方訊問後又休息7小時，經檢察官訊問亦為相同
    之陳述，堪認本案警方及檢察官均無疲勞訊問乙○○之情形
    。且乙○○經檢察官詢以「（被捕後）過了3天後你的精神
    如何？」其回答：就正常了。而乙○○於94年9月21日檢察
    官訊問時亦再次表示：帶400萬元下去，140萬元是板橋銀行
    高雄分行領出，是丙○○帳戶領出，丙○○交給我存摺、印
    章，另260萬元也是丙○○在桃園他的住處（桃園縣桃園市
    ○○○街10巷1號3樓）交給我的，丙○○拿400萬元現金給
    我買海洛因等語（見94年度偵字第13489號卷《乙○○毒品
    案》第27、28頁），此自其被查獲已近1個月，則此部分更
    無因疲倦而意識不清之可能。又乙○○於警詢業已自承，其
    沒有吸食毒品，也沒有毒品前科等語（海巡署卷3第6頁），
    且自其於為警查獲後所採之尿液送請檢驗，結果確無嗎啡陽
    性反應，此有中山醫學大學附設醫院藥物濫用檢測中心之尿
    液檢驗報告附卷（見偵13489卷第48頁）。且乙○○於94 年
    8月24日入所時，並無毒癮發作或其他症狀之情形，亦經台
    灣台中看守所95年5月4日中所坤衛字第0960002802號函覆本
    院明確（見本院卷第75頁）。是乙○○於警詢時，並無三天
    未睡覺或毒癮發作情形，併此敘明。(二)、(1)、共同被告丁○○於94年11月17日於海巡署之警詢筆錄，於同日經檢察官複
    訊時，即表示其警詢筆錄不實在（見偵字第18965號卷第19
    頁），則該筆錄是否具有較可信之特別情況，即非無疑。(2)
    、共同被告丁○○於94年12月13日於海巡署之警詢筆錄，於
    同日經檢察官複訊時，雖表示其警詢筆錄實在，有看筆錄，
    但警詢筆錄中所寫是丙○○拿235萬元叫其到台中交易，實
    際上丙○○拿188萬元給其購買8兩毒品，其自己本身購買2
    兩，其買毒品回來自己吸，其他所述都是實在的，警詢筆錄
    有按照其的陳述記載，可以逕行引用該筆錄之內容等語（偵
    字第18965號卷第52頁），惟該次筆錄其所稱被告丙○○的
    毒品是為販賣所需、因為「阿炮」每次都幫被告丙○○拿毒
    品，每個月約一、二十萬代價，且聽其朋友「阿華」說是被
    告丙○○的貨云云，因均屬傳聞，故本院認此部分之警詢筆
    錄均無證據能力。
二、本案有關之通訊監察，尤其本案認定事實，所引用之94 年8
    月23日、同年11月15日、16日之通訊監察，係依檢察官核發
    之通訊監察書所為，此有台灣台中地方法院檢察署94年8月1
    6日中檢惠宿聲監續字第772號、94年11月9日中檢惠宿聲監
    續字第1106號通訊監察書影本可憑（見海巡署卷第37頁、本
    院卷第100頁）。上開通訊監察，係依法定程序所為，自有
    證據能力。海巡署依檢察官所核發之通訊監察書，對丙○○
    所使用之0000-000000、0000-000000、0000-000000及丁○○所使用之0000-000000號行動電話進行通訊監察，並製有
    監聽譯文附卷。而經原審於95年4月13日當庭勘驗各該通訊
    監察錄音帶之結果為「針對被告丙○○之通訊監察譯文，勘
    驗通訊監察錄音帶，並經徵求檢察官及選任辯護人之同意，
    僅對部分重要內容做補充及更正，而非逐字翻譯。勘驗順序
    及結果如下：（海巡署檢送之錄音帶共有七卷，與本院今日
    勘驗（即被告丙○○部分）有關的共有五卷，分別編號為
    NO1、2、3、4、5），勘驗結果如下：
　就海巡署卷２右上角編號為第18頁至第24頁之0000-000000
  電話譯文，勘驗該卷通訊監察錄音帶（錄音帶由原審法院註記
  NO1者）結果如下：
  1.第18頁至第24頁之錄音內容，除經原審另以鉛筆註記部分外
    ，餘與通訊監察譯文相符。
  2.被告丙○○供稱該通訊監察譯文註記為「龍哥」、「阿龍」
 　 之聲音為其聲音，內容為其與他人之通話內容。另「阿炮」
    為乙○○。
  就海巡署卷２右上角編號為第40頁至46頁之0000-000000號
    電話譯文，勘驗該通訊監察錄音帶（錄音帶由原審法院註記
    為NO2、NO3者）結果如下：
  1.第40頁至第42頁無錄音內容。
  2.第43頁（由原審法院註記為NO2者）及第43頁至第46頁（即
    由原審法院註記為NO3者）之錄音內容，除原審另以鉛筆補
    註記部分外，餘均與通訊監察譯文相符。
  3.被告丙○○供稱該通訊監察譯文註記為「龍哥」、「阿龍」
    之聲音為其聲音，內容為其與他人之通話內容。另錄音帶內
    註記為「青山」者，即綽號「青山」的聲音。
  就海巡署卷３右下角編號為第38頁至第50頁之0000-000000
    電話譯文，勘驗該通訊監察錄音帶（錄音帶由原審法院註記
    為NO4、NO5者）結果如下：
  1.第38頁時間11月15日16時14分「阿龍」與鳥仔（0000-00000
    0）之通話內容係錄於丁○○所使用之0000-000000電話之通
    訊監察錄音帶（即由原審法院註記為NO4者）。
  2.另卷錄音帶（即由原審法院註記為 NO5者）之Ａ面起始於第
    39頁時間11月15日16時31分「阿龍」與一女子（0000-00000
    0 ）之通話，而迄第50頁之錄音內容，除經原審另有以鉛筆
    補註記部分外，餘均與通訊監察譯文相符。
  3.被告丙○○供稱該通訊監察譯文註記為「龍哥」、「阿龍」
    之聲音為其聲音，內容為其與他人之通話內容。另「鳥仔」
    為丁○○、「田哥」即其先前所稱之田哥的聲音。以上有勘
    驗筆錄附原審卷（第159頁）可稽，另共同被告丁○○對於
    其有為海巡署所為之電話通訊內容，亦於原審法院供承無訛
    （原審卷第87頁）。
貳、實體部分：
一、就犯罪事實一部分：
(一)、訊據上訴人即被告丙○○固不否認於94年8月23日當天有與
    乙○○、綽號「青山」男子一同自桃園南下到高雄，惟否認
    有何犯行，辯稱當天去高雄是因陳青山有一位朋友在高雄，
    叫伊陪他去。當天早上由乙○○開車，後來乙○○和「青山
    」輪流開車，約中午時間到高雄。到高雄之後，「青山」去
    找朋友「紀宏」，伊就跟「青山」一起去，乙○○在做何事
    伊不清楚，伊等是吃飽過了很久才分手的，當天在乙○○的
    車上扣得第一級毒品海洛因1435.4公克、3號夾鍊袋、0號夾
    鍊袋各600個、裝海洛因之手提袋1個、包裝海洛因之報紙4
    紙、手機4支及SIM卡4張，這些東西伊不清楚是何人的，伊
    是後來看報紙才知道，乙○○在其帳戶提領之金錢，並非其
    允諾交乙○○購買毒品，其當天並沒有另外拿260萬元給乙○○，乙○○當天共帶400萬元到高雄沒錯，在乙○○車上
    扣得的東西都均非被告所有。其認識綽號「田哥」，而綽號
    「長腳仔」、「小林」等人其不認識，本案經監聽錄音之內
    容，被告有說並不一定有做，且監聽錄音亦未提及究係購買
    何物云云，經查：
  如附表一編號1扣案之白粉5包經法務部調查局鑑定，結果均
    含有第一級毒品海洛因成分，合計淨重1435.4公克（空包裝
    重66.64公克），純度73.02%，純質淨重1048.13公克，有該
    局94年11月1日調科壹字第120016727號鑑定通知書附卷（偵
    字第13489號卷第44頁）可稽。
  乙○○雖於原審具結證稱被查扣的海洛因是伊去高雄買的，
    以260萬元向一位綽號「長腳仔」買的。這260萬元被告丙○○沒有出資，伊等有一起下去高雄，被告丙○○去找朋友，
    被告丙○○沒有要與伊合買的意思，伊買海洛因是要施用云
    云，在本院前審證稱伊購買毒品的資金260萬元資金係伊自
    己的錢，至於在從被告丙○○那邊領出的140萬元是伊賭博
    贏的錢，而陸續將之借予被告丙○○云云（原審卷第186、
    187頁及本院重上訴字卷二第56頁）。於本院證稱本案查獲
    之1435．4公海洛因是青山出資買的。被抓之後才知道是毒
    品云云（見本院卷第106頁）。惟查，(1)被告丙○○於原審
    係稱「（陳彥鈞當天有跟你拿了140萬元下去？）陳彥鈞有
    在賣中古汽車有賺錢，都會拿現金放在我那裏，是說要放我
    那裏的，總共放了100多萬元，從一、二年前陸陸續續就這
    樣做了」，一說係將賭博贏的錢而借給被告，一說是賣車賺
    的錢放在被告那裏，二人說詞顯屬嚴重歧異矛盾。(2)而乙○○於警訊係供述：貴單位人員於94年8月23日21時持搜索票
    ，對我所駕駛的車輛（1991-HC）攔車檢查，當場查獲車內
    放有1.5公斤的海洛因毒品，並於我的身上的背包中查有一
    把桃園市○○○街10巷3-2號大門的鑰匙，就帶同我前往搜
    索。被查獲之1.5公斤之海洛因是我透過「田兄」（電話000
    0-000000）的中間人向另一名毒品上手「長腳仔」所購得，
    價值400萬元，是丙○○要我到板信商銀提領140萬元購買毒
    品，分別是在丙○○及劉富祥的帳戶所領取的，剩餘260萬
    元是丙○○所準備的現款。94年8月23日是我和丙○○及「
    青山」在早上約5、6點從桃園出發到高雄找「田兄」交易毒
    品，大約在當天下午3點左右交易完成。丙○○要我把錢拿
    給「田兄」及「長腳仔」和他們交易毒品完成後，丙○○還
    要留在高雄處理事情，要我把毒品先自行載回桃園。丙○○
    我都叫他「興哥」，也有人叫他「龍哥」，丙○○在別人面
    前都叫我「阿炮」。我所駕駛的休旅車（1991-HC）是「青
    山」的車輛，我都開BMW轎車，車號是DU-8622，丙○○都開
    賓士轎車，車號是7D-5055等語（見海巡署卷3第4頁）。(3)
    乙○○於檢察官偵查時亦供述：「警詢筆錄是出於自由意思
    ，內容實在。檢察官引用警詢筆錄內容，沒有意見。搜索車
    號1991－HC自小客車，是經由我同意。對於搜索、扣押程序
    並沒有疑義。」、「（問：查獲毒品來源？）透過『田哥』
    ，在高雄向『長腳仔』拿的。」、「（問：何人透過『田哥
    』向『長腳仔』拿毒品？）丙○○，綽號『興哥』、『龍哥
    』。丙○○負責打電話給『田哥』，我負責開車到高雄市向
    『田哥』拿毒品，『田哥』直接將毒品放在我車上。」、「
    （問：何人指使你去拿毒品？）丙○○、丙○○可能是幫朋
    友拿，不知道丙○○是否販賣毒品。我沒有施用毒品。」、
    『（問：此次購買毒品金額？）400萬元，是丙○○與我一
    同拿現金去高雄，他有事，沒有與我一同回來。是在94年8
    月23日下午3時許，在高雄取得查獲毒品，當時『田哥』在
    場，丙○○不在場。開車至高雄拿毒品，丙○○、『青山』
    同行，『青山』都在車上睡覺。0000-000000號手機是丙○○使用，他綽號「興哥」等語」（94偵字第13489號被告乙○○偵查卷第7-9頁）。而當日經檢察官聲請羈押乙○○，
    而乙○○於原審訊問時亦供述：「（問：劉富祥、丙○○與
    本案有何關係？）丙○○是他叫我去高雄向『田兄』買毒品
    ，他叫我載回桃園的」、「（問：為何要買一點五公斤這麼
    多的海洛因？）那不是我要買的。」等語（原審法院94年度
    聲羈字第1132號卷）。乙○○於上開警訊、檢察官偵查中、
    原審羈押訊問時所陳述之主要內容均相符合，並一再陳述係
    被告丙○○指示其自被告丙○○及劉富祥之帳戶提領140萬
    元現金，及由被告丙○○攜帶260萬元現金，共計400萬元，
    並共同與綽號「青山」之人至高雄，再去購買毒品，被告丙○○再指示其將海洛因載回桃園，扣案之海洛因、分裝袋均
    係被告丙○○所購買等語甚為明確，雖其於原審及本院結證
    如上，惟其所謂140萬元是從板信商業銀行高雄分行丙○○
    帳戶領出，是丙○○向伊借的云云，與被告丙○○於原審所
    稱因乙○○有在賣中古車有賺錢，都會拿現金放在伊那裡云
    云，意即非其向乙○○所借一節，二人供詞顯屬歧異。乙○○嗣於原審法院本院翻異前供，顯係與事實不符，不足採信
    。
  自通訊監察內容分析，被告丙○○所使用之 0000-000000號
    行動電話於94年8月23日之通訊監察內容確有與阿炮（即乙○○）、田哥（電話為0000-000000）彼此間有多通聯絡電
    話，且之前均是互相連絡見面的事，與被告丙○○、乙○○
    所述主要情節相符。另再分析通訊監察內容可知：
　1.於當日15時許，即有阿龍與田哥之通訊內容如下「阿龍：一
  　起的（鬥陣的）。田哥：你在那裡，我過去。阿龍：你去『
    長腳的』那裡了嗎？田哥：『長腳的』要過來了。阿龍：你
    跟他說好，禮拜五有肯定嗎？田哥：有啦。」，顯然被告丙○○亦認識綽號「長腳仔」無訛，其所辯並不認識「長腳仔
    」自係不實。
  2.於同日15時19分，有一男子（電話 0000-000000）打給阿龍
    （即被告丙○○）「阿龍：我人還在這裡，男子：人還在那
    裡。阿龍：拿到了可是要晚上，要很晚」等語。另阿龍於同
    日16時34分向一男子（電話0000-000000）稱「我叫年輕人
    先回去。我晚一點回去就那個。」，隨後並以電話連絡阿炮
    （即乙○○）稱「阿龍：你回去如果不累，先拿一個出來外
    裝一下。阿炮：好阿。」、「阿龍：拿一個散一點的裝一下
    。阿炮：好，剛才你裝好的那個就可以了。」、「阿龍：裝
    好那個怎麼夠，你要裝成九份，可能很多人要。阿炮：好。
    」、「阿龍：他們不給我回去。阿炮：好」、「阿龍：一份
    的裝六七份，半份的裝四五份。怕一次沒辦法拿那麼多。阿
    炮：好」。而於同日18時04分，有一男子（電話0000-00000
    0）打給阿龍「阿龍：晚一點我們年輕人剛回去，我叫他弄
    一弄看怎樣。男子：好。」、「阿龍：貴一點點。」、「男
    子：好，我車子邊開了。」、「阿龍：你在那裡。男子：新
    竹。」、「阿龍：還很早，他剛從這裡下去，九點多才到。
    男子：好」，於19時37分，有一男子（電話0000-000000）
    打給龍哥：「龍哥：我跟你保證，我人在嘉義，我已經叫小
    弟送回去了，他一到我就打給你，讓你去處理。」、「男子
    ：因為我這個有加朋友的。」、「龍哥：我知道，他十點多
    到十一點一定會到你手裡。男子：喔。」、「龍哥：我的人
    你放心，我已經跟他說好了，以後我這個就禮拜二、禮拜五
    ，都175以上啦，這樣可以啦。」、「男子：跟上次的比起
    來，你覺得怎樣？龍哥：差不多，比那個好一點，是你去高
    雄那一趟的嗎？」、「男子：不是，一樣用匯的那次。」、
    「龍哥：喔，差不多比那個再好一點，因為這個是連續來的
    ，所以相信我，兩個月內都不會缺，我都不必去外面找。男
    子：好。龍哥：現在禮拜五就你一半我一半，比你今天拿到
    的，再多一點就對了。」、「男子：我知道。」，而20時16
    分龍哥亦有打電話給阿炮「龍哥：喂。阿炮：大仔。」、「
    龍哥：你到那了？阿炮：剛過楊梅收費站。」、「龍哥：好
    ，你回去後裝一裝，馬上打給我，事情很多。阿炮：好，老
    大，好。」，自上開通訊監察內容可知，此應係被告丙○○
    與乙○○完成販入如附表一編號1之第一級毒品海洛因後，
    隨即由被告丙○○叫乙○○獨自駕駛車牌號碼1991-HC號自
    用小客車攜帶上開所購入之第一級毒品海洛因北上，欲將上
    開毒品攜回丙○○位於桃園縣桃園市○○○街10巷3-2號住
    處，被告丙○○則留在高雄。且因被告丙○○嗣後陸續接到
    有人要購買毒品之電話，丙○○則對渠等陳稱要晚上才可，
    並隨即打電話交代乙○○（使用0000000000號行動電話）返
    回桃園住處後，將所攜回之第一級毒品海洛因分裝，欲將該
    毒品販賣以營利無訛。
  3.而於同日21時26分即有一男子通知被告丙○○（即龍哥）不
    要回家，家裡都是警察拿卡賓槍，之後龍哥隨即連絡乙○○
   （即阿炮），惟未接通，龍哥再連絡多名男子告知有狀況，
    不要接聽電話、並再確認乙○○是否已被查獲，其中於23時
    05分即有一男子（電話0000000000）稱「男子：小彥出事情
    嗎？龍哥：應該是．．．九成以上。」、「男子：鄰居說剛
    剛帶走一個，一個年輕人方臉短髮。龍哥：那應該是了。」
    ，而查，乙○○為警逮捕之時間正係該日夜晚9點鐘，且乙○○為警查獲後，並與專案小組人員至桃園市○○○街10巷
    3-2號丙○○住處搜索，有乙○○之警詢筆錄可參（海巡署
    卷2第1頁），此與被告丙○○在上開通訊監察內容與他人通
    話情節正相吻合，而乙○○於為警查獲時，亦在其身上扣得
    上開其與龍哥連絡之0000-000000號行動電話（即附表一編
    號9），　且乙○○於原審法院亦證述：（當日）與丙○○
    分開後，晚上的時候有用手機連絡等語（原審卷第191頁），
    顯然被告丙○○確與乙○○係同夥無訛，是被告丙○○此部
    分犯行至堪認定。
  另乙○○雖於原審證稱，被查扣之海洛因是其自己要施用云
    云，惟其於警詢業已自承，其沒有吸食毒品，也沒有毒品前
    科等語（海巡署卷3第6頁），而被告丙○○亦自承，其未曾
    施用第一級毒品海洛因等語。且自被告2人分別於為警查獲
    後所採之尿液送請檢驗，結果確無嗎啡陽性反應，可知渠等
    所稱應屬非虛，此有中山醫學大學附設醫院藥物濫用檢測中
    心之尿液檢驗報告附卷（偵13489卷第48頁、偵18965號卷第
    44頁）可稽。而乙○○、被告丙○○所共同持有之第一級毒
    品海洛因高達1435.4公克，數量龐大，而此一次購買之價格
    亦高達400萬元，並非一般之人所可負擔，其2人若非係意圖
    謀利而販入，又何以致之。且邇來政府查緝毒品之施用或販
    賣甚嚴，使海洛因等毒品均益趨量微價高，販賣者皆有暴利
    可圖。再者，販賣毒品者，無一定之公定價格（因風險甚大
    ，屬於市場變動性所生之浮動價格），一般亦非公然交易，
    無論係瓶裝或紙包抑或其他方式之包裝，均可以為任意分裝
    增減其重量或份量，且每次買賣之價格亦各有差異，隨供需
    雙方之資力或關係之深淺或需求之數量、貨源之充裕與否、
    販賣者對於資金之需求如何即殷切與否以及各階段政府查緝
    之態度，進而為各種之風險評估，而有各種不同之標準，並
    非一成不變。大盤毒品販賣者可從中盤、小盤不同買受者之
    各種『價差』或係『量差』（即加入不同成分之物質，以減
    低純度、增加重量）中牟取暴利之方式或有差異，然其為圖
    利益而為非法販賣行為，則無二致。被告丙○○及乙○○雖
    矢口否認販賣第一級毒品海洛因之行為，就前開查獲之海洛
    因，雖尚無證據證明其等已有對外售出之具體行為，然被告
    丙○○及共犯乙○○所販入之毒品數量甚鉅，與之一般施用
    者之用量，要屬懸殊，二人當係為意圖營利（賺取價差、量
    差）而販入，並伺機出售，並再參諸上開通訊監察內容可知
    ，渠等確係基於販賣之意圖而販入上開第一級毒品海洛因無
    訛。
  被告丙○○稱本案監聽錄音並未提及究係購買何物云云，然
    由監聽錄音可知被告丙○○確為購買某物而有極頻繁之電話
    聯絡，販賣毒品刑責甚重，此為常人共識，販毒者鮮少在電
    話中直言販賣物品為何，多以代號稱之或以雙方默契完全不
    提及，被告丙○○如係從事正當買賣，以本案如此頻繁之電
    話聯絡，豈可能完全未提及購買物品名稱，反係顧忌遭監聽
    錄音，始會故為隱諱不提，或以「不是整塊的那個」、「我
  　胃在痛吃的那個」、「你常吃的那個嗎？」、「那個」、「
    這個」、「你昨天用的那個」（詳下述錄音譯文）等暗語表
    示之，由上述毒品扣案，已至足認定被告丙○○販入物品為
    何，被告劉新又稱本案錄音之內容，其縱有說亦不一定有做
    云云（被告丁○○亦為相同辯解，駁回理由亦同），然使用
    行動電話通信須負擔通話費用，以如此頻繁之電話聯絡，卻
    無實施作為，難道係遊戲一場，所述實屬荒謬。
  辯護人為被告辯護稱：扣案之被告丙○○四本銀行存摺，於
    94年8月23日各存入98萬元共196萬元，此為陳清華所存入。
    此與94年8月23日10時38分之監聽譯文相符。其中140萬元即
    是陳清華要買毒品之錢，託被告交陳青山買毒品，即乙○○
    所領出之140萬元，其餘由陳清華交給被告之款云云。惟青
    山、陳清華其人，被告與乙○○均未能提供有關住居所資料
    供傳訊。且購買毒品，所需款項，可能從自己帳戶內提領；
    亦可能自友人處調借。上開94年8月23日存入被告帳戶內196
    萬元之事實及監聽對話，不能作為被告有利之證據。
  綜上，是被告丙○○辯稱並無販賣云云，自係畏罪卸責之詞
    而不足採，復有如附表一所示編號1-1、2、3、4、5、9之扣
    案物可佐，其此部分犯行至堪認定。
二、就犯罪事實二部分：
    被告丙○○則亦否認有何犯行，在原審及本院辯稱當天伊跟
    被告丁○○有碰面並沒有談什麼，伊亦未拿錢給被告張雙，
    伊知道被告張雙要到台中，不清楚被告丁○○是否有吸毒。
    當天被告丁○○去台中回來被抓，且身上帶有海洛因，此伊
    不知道，與被告丁○○約在其被查獲前的1年認識的，其等
    不常見面，因其有癌症，被告丁○○就把事情推給伊。被告
    丁○○、「青山」有賭博糾紛，伊等去職業賭場賭博，總共
    輸了7百多萬元，被告丁○○以為伊和「青山」有在合夥，
    本來是要3個人分擔，伊說伊沒有玩，伊沒有合夥，所以伊
    就沒有付錢，被告丁○○就不高興。之後「青山」有逼被告
    丁○○還這些錢，被告丁○○有無拿錢給「青山」伊不清楚
    ，伊自己都沒有出錢，而丁○○也沒有找伊要錢云云。經查
    ：
  (一)扣案之白粉2包經法務部調查局鑑定，結果均含有第一級毒
    品海洛因成分，合計淨重373.39公克，空包裝重11.27公克
    ，純度74.05%，純質淨重276.5公克，有該局95年2月6日調
    科壹字第120017204號鑑定通知書附卷（偵18965號卷第117
    頁）可稽。
  (二)被告丁○○於偵訊時以證人之身分結證稱：被查獲海洛因
    380公克是以235萬元買的，是被告丙○○與伊合資購買，被
    告丙○○給伊188萬元買8兩（300公克）海洛因，其餘是伊
    自己的錢買另2兩（80公克）海洛因，被告丙○○買毒品的
    目的是販賣，被告丙○○本身沒有在吸食毒品，而380公克
    海洛因有300公克（8兩）是伊要交給被告丙○○，屬被告丙○○的，因伊要拿給被告丙○○，打電話給被告丙○○，但
    電話不通，後伊就被查獲了，被告丙○○有無賣毒品給何人
    不清楚等語（偵字第18965號卷第68頁）。91年起認識被告
    丙○○，被告丙○○沒有吸食毒品，伊於94年11月左右得知
    被告丙○○有販毒等語（同上偵查卷第131頁）。於原審訊
    問時經再次提示上開筆錄予其閱覽後，被告丁○○亦陳述所
    言都實在，伊知道的都說了，所講的也是實在，沒有故意誣
    陷誰等語（見原審卷第88頁）。而被告丙○○雖稱，與丁○○有上開賭博糾紛，而認係丁○○挾怨報復云云。惟丁○○
    則表示與丙○○有賭博糾紛，伊聽到是3個人合夥賭博，還
    有一位「青山」的3人合夥賭博，結果輸的時候被告丙○○
    說他沒有合夥，後來伊就付了1小部分，伊付了幾十萬元，
    但伊沒有向丙○○要錢，只有「青山」找伊要錢而已，事情
    發生的時候伊會恨丙○○，但是到後來二人並沒有因為這件
    事情鬧的不愉快等語。且被告丙○○亦稱這件事伊自己都沒
    有出錢，而丁○○也沒有找伊要錢等語。則丁○○既僅付了
    幾十萬元，尚不及所謂積欠賭債7百多萬元之3分之1，則就
    丁○○而言，並未支出超過其應支出之部分，且其亦未找被
    告丙○○要錢，因丙○○不出錢致雙方互有嫌隙。則丁○○
    何來挾怨報復可言。況且自下述通訊監察內容亦可知，二人
    於本案被查獲前亦有多次互相通聯紀錄，而內容亦均未提及
    上開賭博糾紛，反而是彼此合作販賣毒品之談話，則何來挾
    怨報復？另丁○○固於原審稱被告丙○○購買8兩海洛因是
    要吸食云云（見原審卷第193頁），惟此與其上開偵訊結證
    之內容不符，且查，被告丙○○已迭次自承其未曾施用第一
    級毒品海洛因，且其於為警查獲後所採之尿液送請檢驗，結
    果確無嗎啡陽性反應，已如前述。則丁○○所證被告丙○○
    所買之8兩海洛因是供本身施用云云，即與事實不符，不能
    採信。另丁○○於本院證稱：伊於94年11月17日偵訊時所為
    資金來源之陳述，是亂講的。購買373．39公克之235萬元是
    伊出資的。其中100萬元是向阿紫之男子調的；135萬元是自
    己身上的，是賣毒賺來的云云；嗣即稱錢都是青山交給伊去
    拿毒品的，不是伊販毒賺來的云云（見本院卷第108至110頁
    ）。對於購買海洛因之資金來源，故為不一致之陳述，足認
    其於本院所為證詞係迴護被告之詞，不能採信。
  (三)再自通訊監察內容分析可知：
　1.94年11月15日14：27，有一男子（0000-000000）打給丁○○（0000-000000）「男子：你今天有要下來玩嗎？丁○○
    ：他還沒打給我，我不知道，我有跟他講，他還沒回我消息
    。」、「男子：你跟他說不要拿那一種的，照原本那個再減
    一萬給你們。丁○○：原本那個我就不太想要。」、「男子
    ：算一算差不多，如果減一萬下來跟你們那個差不多。丁○○：我們給人差不多二一、二二。男子：我再減一萬給你們
    。」、「丁○○：那就沒辦法動了。」、「男子：這樣喔，
    好啦，像我昨天跟你講的那樣二三五，你如果要就下來。」
    、「丁○○：他本來說今天要下去的。男子：你們沒差這五
    千，但我們有差阿。」、「丁○○：是喔，我們這邊上面如
    果有，也不會拿那麼高。男子：你們如果要上來，五、六點
    再出門就好。」、「丁○○：有去我再摳你」。而於同日16
    ：14，阿龍（即丙○○0000-000000電話）打給鳥仔（即丁○○）即有下列通話內容：「阿龍：你在睡覺喔。鳥仔：對
    啊。阿龍：睡起來打給我。」、「鳥仔：他（按應係前面賣
    毒品之男子）叫我跟你講，他又有打電話來，沒洗的十九減
    一萬，沒動的堅持要那一樣二十三萬五。阿龍：喔，堅持二
    十三萬五就對了。」、「鳥仔：對。阿龍：那我甘願拿二十
    三萬五。你有方便嗎，看要今天還是明天。」、「鳥仔：要
    下去喔。阿龍：不然呢？我開就好了。」、「鳥仔：看你啊
    。」、「阿龍：對啊，我來開就好，看你要幾份啊，我就帶
    幾份、鳥仔：隨便阿。」、「阿龍：十份看你要幾份？鳥仔
    ：要下去再講。」、「阿龍：看你需要幾份，我才會準備。
    鳥仔：你準備就好。」、「阿龍：你不用嗎？鳥仔：都可以
    。」、「阿龍：你不用嗎？鳥仔：都沒關係。」、「阿龍：
    你準備2份，我準備8份。鳥仔：也可以。」、「阿龍：看什
    麼時候。鳥仔：明天好了。」、「阿龍：你多睡一下。鳥仔
    ：好。」，而丁○○於原審法院訊問時對此亦供述上開對話
    內容沒有錯，拿一兩23萬5千元沒有錯，他說他有二種，一
    種沒有洗過是比較純，洗過的是比較不純等語（見原審卷第
    87頁）。可見販賣毒品之上手係直接與丁○○連繫毒品交易
    ，再由被告丙○○與丁○○連繫，且第一級毒品海洛因之販
    入價格，若是純的（沒動的），每兩為23萬5千元，若是不
    純的，則為18萬元（19減1萬）。而被告與丁○○二人亦已
    互相商妥，由被告二人共同販入第一級毒品海洛因後，由被
    告丙○○分8兩，丁○○分2兩，並準備於翌日（16日）南下
    販入海洛因無訛。
  2.於94年11月15日22：54鳥仔打給阿宏（0000000000號）「鳥
    仔：阿宏，我鳥仔，你朋友那邊不是有貴的？阿宏：對阿，
    你說現在嗎？」、「鳥仔：對，現在有嗎？阿宏：還沒回來
    。」、「鳥仔：台灣沒有喔？阿宏：對，要不然就要等我過
    去。」、「鳥仔：喔，我本來想說有的話要下去說。阿宏：
    哥哥，我跟你說，明天要用的話，那個有方便嗎？」、「鳥
    仔：有，方便，你隨時過來都可以。阿宏：那我決定明天會
    弄，趕快處理，你跟阿兄講一下。」、「鳥仔：好」。於94
    年11月16日02：09阿宏即打給鳥仔「阿宏：現在要拿拿的到
    嗎？鳥仔：明天好嗎？剛剛人走了。」、「阿宏：那沒動的
    24可以嗎？鳥仔：行情拉。」、「阿宏：那我們這邊有辦法
    收入嗎？可以的話我掃一掃看看。鳥仔：是有比較貴啦。」
    、「阿宏：也剩不多，幾兩而已。鳥仔：你說拿給我們喔。
    」、「阿宏：對，我沒賺半毛。鳥仔：本來明天是要去接的
    ，他23萬5 。阿宏：差一萬差不了多少。」、「鳥仔：你那
    個在那邊？阿宏：台中。」、「鳥仔：我也是台中耶，說不
    定同一個。阿宏：應該不會，我那個剩幾兩而已。」、「鳥
    仔：那就不用了，我們明天去接就好。阿宏：那你跟阿兄說
    一下，明天看早上方不方便。」、「鳥仔：好。阿宏：麻煩
    你。」，此顯係丁○○連絡「阿宏」之男子，請其看現在有
    沒有海洛因毒品可販售，而經「阿宏」連繫結果，問得海洛
    因之價格為每兩24萬元，可見丁○○確有居間連繫毒品交易
    情事無訛。
  3.於94年11月16日02：12丁○○（鳥仔0000-000000）即打給
    被告丙○○（龍哥0000000000）有下列通話「鳥仔：剛才那
    個阿宏說他明天早上要。龍哥：那是要我送過去還是怎樣？
    」、「鳥仔：我明天再打給你。龍哥：我現在出去也可以。
    」、「鳥仔：他說台中有一處，24，但是剩不到幾個，我就
    說台中的話不用了，我們自己接還比較便宜，我想說又沒有
    比較便宜，乾脆拿原來的。龍哥：我有電話（插播）」、「
    鳥仔：那就這樣喔。」，於3分鐘後，龍哥打給鳥仔「龍哥
    ：他現在是30喔？鳥仔：對阿。」、「龍哥：我等一下拿過
    去。鳥仔：明天再來就好了。」、「龍哥：我怕我睡著。鳥
    仔：那乾脆我明天先幫你出也沒關係。」、「龍哥：你有喔
    ？鳥仔：對。」、「龍哥：那明天到台中再打給我。鳥仔：
    好。」、「龍哥：我台中打給你，我是先帶我的，還是一次
    那個。鳥仔：都可以啊。這條錢我先給他就好了，拿來拿去
    的。」、「龍哥：那我明天乾脆直接帶過去就好。鳥仔：都
    可以，我是怕他要很早，那我就先幫你出。」、「龍哥：喔
    ，那這樣的話，我回來再給你。鳥仔：好。」，此應係被告
    與丁○○二人商議欲共同販入毒品，而被告丙○○則急著要
    將錢交給丁○○，請丁○○至台中販入第一級毒品海洛因。
    至於丁○○於原審供稱阿宏是阿東的朋友，但是伊不認識阿
    宏，阿宏要騙伊投資，阿宏要騙伊投資買毒品，說他們那邊
    買毒品比較便宜，看伊要不要投資，但是伊沒有理他等語（
    見原審卷第87頁），此自係卸責之詞而不足採。
  4.另被告丙○○則意圖販賣第四級毒品，先於94年11月16日10
    ：57以電話連絡綽號「田哥」者居間介紹販入第四級毒品，
    並與仲介買賣毒品之「田哥」通話而知悉毒品價格後，隨即
    打丁○○之0000-000000號行動電話予丁○○，告知第四級
    毒品之價格，即11月16日11：39阿龍打給鳥仔「阿龍：你那
    裡有嗎？鳥仔：還沒回call。」、「阿龍：我跟你講，高雄
    那裡，你昨天用的那個，阿華拿的那個，一個六十五。」、
    「鳥仔：多少？阿龍：六萬五，六萬八他踩（台語）三千。
    你要拿嗎？鳥仔：好啊。」、「阿龍：他保證那個。鳥仔：
    好啊。」、「阿龍：這樣我們先出發從那裡去，回來再去那
    裡。鳥仔：要去到高雄喔。阿龍：對啊，叫他拿說沒空。鳥
    仔：要到高雄去就對了。阿龍：對啊。鳥仔：沒辦法用寄的
    嗎？阿龍：我看不要。」、「鳥仔：寄7-11很安全啊，住址
    隨便寫，名字也隨便寫，我以前也這樣。阿龍：是喔，我叫
    他寄怪怪的。」、「鳥仔：我現在再call。阿龍：我是說沒
    看一下。」、「鳥仔：我覺得怪怪的，價格差好多。阿龍：
    自己的。鳥仔：好啊。」、「阿龍：他報我這樣，我就報這
    樣給你。鳥仔：好啊。」、「阿龍：你賺那個我賺這個。鳥
    仔：我知道。」、「阿龍：看怎樣call好再打給我」、「。
    鳥仔：他那裡多少？阿龍：我訂二十個。鳥仔：好。」，從
    上開通話內容可知，上開第四級毒品是被告丙○○與丁○○
    二人共同意圖販入，二人原欲共同至高雄販入第四級毒品，
    再回台中販入第一級毒品，且自被告丙○○所稱「你賺那個
    我賺這個」，顯然被告丙○○主要是賺取販賣第一級毒品的
    價差，而丁○○主要是賺取販賣第四級毒品之價差，此與被
    告二人共同販入第一級毒品10兩，丙○○分8兩、丁○○分2
    兩，及被告二人共同販入第四級毒品20包，丁○○分15 包
    ，丙○○分5包（詳下述）之情節正相吻合，是被告二人均
    有營利之意圖無訛。而丁○○亦知該等物品是毒品，才要求
    以郵寄7-11而亂寫姓名及地址之方式為之，惟因丙○○認為
    沒有現場看一下不妥而作罷。
  5.另於同日11：54，阿龍打給鳥仔：「阿龍：我跟你講，你先
    過來我這裡，我拿錢給你，我自己過去那一邊，你過去中部
    ，我過去南部。」、「鳥仔：南部的你要嗎？阿龍：我如果
    有拿一點點。」、「鳥仔：好啊。」、「阿龍：最少十五給
    你。鳥仔：十五給我喔。」、「阿龍：對啊。」、「鳥仔：
    十五多少？阿龍：我不知道，應該沒多少，差不多一百。」
    、「鳥仔：我等一下去拿錢。那個大陸那一個還沒來拿錢。
    阿龍：喔，這樣喔。」、「鳥仔：說早上要來還沒來。阿龍
    ：你先過來，看多少錢喬一喬。看要出門還怎樣再那個。」
    、「鳥仔：好啊。我在辦事情，再一下。阿龍：好。」，此
    應是被告丙○○要丁○○至其住處拿錢，並由被告丙○○前
    去高雄販入第四級毒品，而由丁○○至台中市販入第一級毒
    品無訛，而其中有提到「看多少錢喬一喬（台語）」即應是
    指由丁○○至台中市販入10兩海洛因，而丙○○分8兩應出
    之金額，而丙○○至南部（台南）購買20包甲基麻黃鹼，而
    丁○○分15包應出之金額，或尚有其他不詳原因之差額，由
    2人對此部分作互相扣抵之計算，與查獲主要情節相符。而
    丁○○雖於原審法院訊問時稱「（問：94年11月16日丙○○
    去高雄購買第四級毒品麻黃鹼20包是否知情？有無與他一起
    購買15包？）丁○○答：我不知道這件事情，丙○○沒有說
    要拿15包給我，我們電話中有無這樣說我已經忘記了」云云
    （原審卷第88頁）。惟被告丙○○既稱上開通話內容是其與
    丁○○之通話內容，而丁○○亦承認有與被告丙○○為上開
    通話內容，則其辯稱已忘記有無這樣說云云顯然係飾卸之詞
    ，且丁○○於原審法院供稱；另我與丙○○的對話他是有告
    訴我說他要去南部辦事情，我不知道是做什麼云云（原審卷
    第87頁），自亦應係避重就輕之詞而不足採。
  6.於94年11月16日12：45，「鳥仔」即打電話給「阿龍」稱現
    在要過去找「阿龍」，並於同日12：54到「阿龍」住處樓下
    ，而「鳥仔」再於同日13：09打給一女子（0000000000，被
    告丁○○於偵訊時稱該女子是其不知情之妹妹張馨鎂）要女
    子籌錢「鳥仔：對不起，那一天脾氣不好，事後一直想也搞
    不清楚。女子：像神經病一樣。」、「鳥仔：那天心情不好
    啊。女子：你幹麼心情不好。」、「鳥仔：家裡還多少錢？
    女子：你那一天拿給我的十萬而已。」、「鳥仔：等一下弄
    一百萬出來。女子：又要再領一百萬。」、「鳥仔：總共一
    百萬。女子：那裡面只剩下十萬塊而已。」、「鳥仔：我知
    道，反正弄一百萬出來。女子：你有沒有搞錯要用那麼多。
    」、「鳥仔：我現在要用一百一十五。女子：你那一天不是
    拿五十萬去。」、「鳥仔：對啊，我現在還要去。等一下去
    啊。」、「女子：我明天要去苗栗。」、「．．．鳥仔：等
    一下等我領出來喔。女子：好。」，此顯係丁○○至被告丙○○住處「喬一喬（台語）」金額後，由丁○○打給一女子
    請其籌款一百萬元以便帶至台中市販入第一級毒品海洛因。
  7.嗣於94年11月16日14：11，一男子（0000000000，即上開1.
    於94年11月15日14：27主動打給丁○○詢問是否購買毒品之
    人）即再打給鳥仔「男子：你昨天晚上有call我嗎？鳥仔：
    一直call你都沒回。」、「男子：我在睡覺。」、「鳥仔：
    我等一下下去。男子：像那一天說那樣喔。」、「鳥仔：我
    帶兩百多萬就對了。」、「男子：現在太早，晚一點，因為
    我要去我老闆那裡，他還沒起來。鳥仔：是喔。」、「男子
    ：他差不多六點才有起來，你差不多五點再出門。鳥仔：你
    怎麼那麼喜歡拖那麼久。」、「男子：我要去我老闆那裡。
    」、「鳥仔：這一段路越晚越麻煩。男子：我現在沒有辦法
    找到他啊。」、「鳥仔：盡量幫我趕。男子：好。」、「鳥
    仔：我替別人那個都沒得賺，也很難過。男子：我給你很滿
    了。」、「鳥仔：你減五千。男子：那五千就是有差我才跟
    你講那樣。那一個一萬多元還要給少年仔，不到一萬元呢。
    那也是老闆那邊過來是這樣。」、「鳥仔：你做了這麼久，
    還有老闆。男子：我自己又不是老闆。我是老闆就好了。」
    、「鳥仔：對。」、「男子：你差不多那個時間出門，如果
    有提早我再跟你講。鳥仔：你打給我再出門。」、「男子：
    等於你來都不用等。鳥仔：當然是這樣。」、「男子：那一
    天我本來要走。．．．」，之後鳥仔隨即於14：14打給阿龍
    「鳥仔：他回了，台中那個人。阿龍：喔，好阿。」、「鳥
    仔：他叫我五、六點出門。阿龍：看你怎麼開啊。」、「鳥
    仔：我說盡量早一點，我那一天本來轉頭就要走了。阿龍：
    對啊。... 」。而於同日16：11該男子（0000000000）又打
    給鳥仔「男子：上來啊。鳥仔：我現在要出發了。」、「男
    子：去一樣停車場那裡。鳥仔：我附近有一個朋友，在那裡
    開檢驗所。」、「男子：你到那裡打給我。」、「鳥仔：要
    準備多少，你知道嗎？男子：我知道。」、「鳥仔：都一樣
    嗎？男子：一樣。鳥仔：有吸煙好一點的嗎？」，此應係丁○○與台中市之毒品上手連繫交易海洛因事宜，並將情形告
    知被告丙○○。
  (四)丁○○於至台中完成販入第一級毒品海洛因之後，即於同日
    晚間7時許順便搭載不知情之友人陳紫緁一同北上桃園，並
    欲拿至被告丙○○上開居處將海洛因交予被告丙○○，惟因
    撥打被告丙○○之電話而無人接聽，丁○○遂載陳紫緁一同
    返回桃園縣桃園市○○街152號居處，惟因渠等行動早經海
    岸巡防署中部地區巡防局監控，而於同日21時20分許，丁○○將車開至地下室時，為員警上前查獲，並扣得如附表二所
    示之物一節，亦據丁○○於警訊（海巡署卷3第27頁）及原
    審法院訊問時（見原審卷第85、86頁）供承不諱。而被告丙○○確有於94年1月16日19：33打給被告丁○○「阿龍：工
    作做好了嗎？鳥仔：ok，現在要回去了。阿龍：ok，好。」
    ，此應係被告丙○○詢問丁○○是否已交易完成第一級毒品
    海洛因。另丁○○確有於94年11月16日21時15分返回桃園後
    ，積極連絡被告丙○○之行動電話（0000000000及00000000
    00），惟均未接通，亦有通訊監察譯文可參（海巡署卷3第
    63頁），是丁○○此部分之陳述自堪採信。
  (五)又丁○○雖有施用第一、二級毒品之前科，本次於為警查獲
    後所採之尿液經送檢驗結果，亦有嗎啡及安非他命、甲基安
    非他命陽性反應，此有中山醫學大學附設醫院藥物濫用檢測
    中心之尿液檢驗報告附卷（偵字第18965號卷第45頁）可稽
    。惟自丁○○處所查扣之第一級毒品海洛因數量高達386公
    克，衡諸一般經驗法則，就一般施用毒品之人，斷不可能僅
    為供自己施用而一次花費235萬元購入海洛因386公克，於每
    日用量有限之情況下，任令未施用部分之毒品發生潮解變質
    而有損失不貲之危險，即便是其所稱之買2兩（約80公克）
    花費47萬元，亦係與一般施用者販入之數量有違。是丁○○
    所辯是欲供自己施用云云與常理有違，顯係事後卸責之詞，
    不足採信。復有如附表二附表二編號1-1、2、3所示之物扣
    案可佐，本案事證明確，被告丙○○之犯行，可以認定。
  (六)辯護人辯稱：本案查獲之373．39公克海洛因，均為丁○○
    個人出資，與被告無關云云，並聲請本院調閱丁○○妹張馨
    鎂之銀行明細資料。惟丁○○於本院審理時，先稱購買海洛
    因之款項係其賣毒賺來的，嗣改稱全部是青山所出資。其證
    詞兩歧，且與偵查中及原審法院所述不一致，難以採信。至
    張鎂馨之銀行提領款明細，只能證明張鎂馨在帳戶內有提領
    款項之事實，並不足以證明上開海洛因是由丁○○獨自購買
    之事實，而為被告有利之證據。
三、就犯罪事實三部分：
    訊據被告丙○○固坦認有向綽號「豆漿」者購買上開第四級
    毒品情事，惟否認有何販賣意圖，於原審及本院先係辯稱伊
    並不知上開毒品是麻黃鹼，伊以為是安非他命，是用來提神
    用的，總共購買96萬元，伊當天從桃園帶100萬元現金到台
    南，扣案的第四級毒品麻黃鹼都是伊跟綽號「豆漿」者購買
    的，伊尚未施用，並非拿去賣，因為伊常常覺得很累，伊犯
    有肝癌，伊之前沒有用過麻黃鹼云云；後又改辯稱伊患有肝
    癌，因聽說牛樟菇可以抗癌，伊是要拿安非他命與他人換牛
    樟菇來服用，伊心裡想如果可以買到就與他人換，伊沒有想
    到要販賣。伊聽說採牛樟菇的人有施用安非他命，所以伊才
    會想去買安非他命換牛樟菇，至於買回來麻黃鹼伊不知道，
    伊是告訴「豆漿」說要買安非他命，伊不知道他們為何拿麻
    黃鹼給伊，伊係受騙云云，經查：
  (一)被告丙○○上開供詞前後不一（前稱欲自己施用，後稱是要
    與人交換牛樟菇），顯係臨訟編撰，如欲購買牛樟菇治病，
    直接交付現金即可，何須如此轉折竟須先購買毒品以求交換
    牛樟菇，說詞實荒謬至極。
  (二)再就被告丙○○所使用之行動電話（0000-000000）之通訊
    監察譯文分析可知：
  1.11月16日10：57，阿龍打給田哥（0000-000000）「阿龍：
  　一起的，這一隻你的喔？田哥：嗯，什麼時候要下來？」、
   「阿龍：現在啊，我要帶多少？田哥：不是整塊的那個。」
   、「阿龍： 喔」、「。田哥：我胃在痛吃的那個。」、「
    阿龍：你常吃的那個嗎？田哥：對。」、「阿龍：那個多少
    ？田哥：現在要過去他那裡，要過去問他。」、「阿龍：
    你那個沒有嗎？田哥：沒有，過幾天我們有接到土豆。」
    、「阿龍：你去那麼久都沒有喔。田哥：難吃，和土豆他
    們再講看要怎麼那個。」、「阿龍：是喔。你去那麼久都
    找不到。田哥：沒有，那一邊一百八的在找。」、「阿龍
    ：你用的那個多少？田哥：外面市面上都一兩十幾。」、
    「我跟他拿不用，直接的。」、「阿龍：多少？田哥：我
    跟他問問看。」、「阿龍：問看怎樣打給我。田哥：你大
    約要拿多少。阿龍：我不知道現在怎樣，你看差不多多少
    。」、「田哥：你看大約多少。阿龍：因為我這個一陣子
    沒出，我自己也不知道，我聽人家講出這個也有利潤。」
    、「田哥：十幾萬一兩。阿龍：對啊。」、「田哥：我等
    一下打給你。」，其中被告丙○○有提到：「我聽人家講
    出這個也有利潤」，顯然其有販賣營利之意圖無訛，且係與
    仲介買賣第四級毒品之「田哥」連絡。
  2.於同日11：28分，田哥打給阿龍「田哥：一起的，那個六五
    ，年輕人沒那個，看要怎麼打給（台語）年輕人，看怎麼打
    。阿龍：一個六五。」、「田哥：對，看你要打多少給年輕
    人。阿龍：你說阿。」、「田哥：三千塊。」、「阿龍：不
    就六八。田哥：嗯。」、「阿龍：拿幾個？田哥：十個以上
    ，看你要拿幾個。阿龍：喔，我拿二十個，一個六萬五、六
    萬八。」、「田哥：什麼時候要下來。阿龍：現在都算個而
    已。」、「田哥：嗯，一共二百多，等於不划算。阿龍：怎
    麼這樣。六五才一百四十幾。」、「田哥：你看幾點要下來
    。」、「阿龍：六五才一百四十幾。田哥：二十六，兩百多
    。」、「阿龍：二十六，六五，那有那麼多，十個才六十五
    ，二十個才一百三。田哥：對，再六個，六五三十。阿龍：
    喔。」、「田哥：兩百多。阿龍：喔，我弄一弄等一下就下
    去。」、「田哥：我叫他給你留下來。阿龍：還是我寄過去
    ，你叫年輕人拿過來。」、「田哥：我今天沒空，因為他現
    在在幫我朋友幫忙。阿龍：喔，這樣喔。」、「田哥：嗯。
    」、「阿龍：你留，不要下去再讓我等。田哥：不會啦。」
    ，此應係仲介買賣毒品之田哥與上手連絡後，告知被告丙○○價格，且自其所稱「打給」（台語，即讓別人賺差額之意
    思）年輕人（應係毒品上手）三千塊，則原六五變成六八，
    可知被告丙○○原談妥販入第四級毒品之價格為一個為6萬5
    千元或6萬8千元無訛。
  3.另被告丙○○與仲介買賣毒品之田哥通話而知悉毒品價格後
    ，隨即打丁○○之0000-000000號行動電話予丁○○，告知
    毒品之價格，即11月16日11：39阿龍打給鳥仔「阿龍：你那
    裡有嗎？鳥仔：還沒回call。」、「阿龍：我跟你講，高雄
    那裡，你昨天用的那個，阿華拿的那個，一個六十五。鳥仔
    ：多少？阿龍：六萬五，六萬八他踩（台語）三千。你要拿
    嗎？鳥仔：好阿。」、「阿龍：他保證那個。鳥仔：好啊。
    」、「阿龍：這樣我們先出發從那裡去，回來再去那裡。鳥
    仔：要去到高雄喔。阿龍：對啊，叫他拿說沒空。」、「鳥
    仔：要到高雄去就對了。阿龍：對啊。」、「鳥仔：沒辦法
    用寄的嗎？阿龍：我看不要。」、「鳥仔：寄7-11很安全啊
    ，住址隨便寫，名字也隨便寫，我以前也這樣。阿龍：是喔
    ，我叫他寄怪怪的。」、「鳥仔：我現在再call。阿龍：我
    是說沒看一下。鳥仔：我覺得怪怪的，價格差好多。阿龍：
    自己的。」、「鳥仔：好啊。」、「阿龍：他報我這樣，我
    就報這樣給你。鳥仔：好啊。」、「阿龍：你賺那個我賺這
    個。鳥仔：我知道。」、「阿龍：看怎樣call好再打給我。
    」、「鳥仔：他那裡多少？阿龍：我訂二十個。」、「鳥仔
    ：好。」，從以上通話內容可知，上開第四級毒品是被告丙○○與丁○○二人共同販入，且自被告丙○○所稱「你賺那
    個我賺這個」，顯然被告丙○○主要是賺取販賣第一級毒品
    的價差。而丁○○主要是賺取販賣第四級毒品之價差，其二
    人均有營利之意圖無訛。而丁○○亦知該等物品是毒品，才
    會要求以郵寄7-11而亂寫姓名及地址之方式為之，惟因丙○○認為沒有現場看一下不妥而作罷。至於丁○○於原審法院
    稱：我與丙○○的對話他是有告訴我說他要去南部辦事情，
    我不知道是做什麼云云，被告丙○○於本院前審稱開過大手
    術，不記得伊當時說話的意義云云（原審卷第87頁及本院卷
    ）則均係卸責之詞而不足採。
  4.另於同日11時54分，阿龍打給鳥仔：「阿龍：我跟你講，你
　　先過來我這裡，我拿錢給你，我自己過去那一邊，你過去中
  　部，我過去南部。」、「鳥仔：南部的你要嗎？阿龍：我如
    果有拿一點點。」、「鳥仔：好阿。阿龍：最少十五給你。
    」、「鳥仔：十五給我喔。阿龍：對阿。」、「鳥仔：十五
    多少？阿龍：我不知道，應該沒多少，差不多一百。」、「
    鳥仔：我等一下去拿錢。那個大陸那一個還沒來拿錢。阿龍
    ：喔，這樣喔。」、「鳥仔：說早上要來還沒來。阿龍：你
    先過來，看多少錢喬一喬。看要出門還怎樣再那個。鳥仔：
    好啊。我在辦事情，再一下。阿龍：好。」，此應是被告丙○○要丁○○至其住處拿錢，並由被告丙○○前去高雄販入
    第四級毒品，而由丁○○至台中市販入第一級毒品無訛，而
    其中有提到「看多少錢喬一喬（台語）」即應是指由丁○○
    至台中市販入10兩海洛因，而丙○○分8兩應出之金額，而
    丙○○至南部（台南）購買20包甲基麻黃鹼，而丁○○分15
    包應出之金額，或其他差額，由二人對此部分作互相扣抵之
    計算，與查獲情節相符。而丁○○雖於原審法院訊問時稱「
    （問：九十四年十一月十六日丙○○去高雄購買第四級毒品
    麻黃鹼20包是否知情？有無與他一起購買15包？）丁○○答
    ：我不知道這件事情，丙○○沒有說要拿十五包給我，我們
    電話中有無這樣說我已經忘記了」云云（原審卷第88頁），
    後於原審審理時又稱：「（通訊監察譯文，你提到5包、15
    包所指為何？）答：他（指被告丙○○）說他去南部買，他
    找我一起合資去買，我去他朝陽街住處拿錢的時候，我說我
    沒有那麼多錢，我不要」云云（原審卷第202頁），惟被告
    丙○○既稱上開通話內容是其與丁○○之通話內容，而丁○○亦承認有與被告丙○○為上開通話內容，則其辯稱已忘記
    有無這樣說云云，顯然係避卸之詞，且自通訊監察內容可知
    ，丁○○非但於上開電話中應允一同出資購買20包毒品，而
    其個人分量為15包，且於同日17：05尚告知一男子（0000-0
    00000）：我今天晚上可能就有硬的，我會進就對了、量不
    少等語（參下述6），而丁○○於原審審理時亦稱：「（你
    提到硬的、查甫所指何意思？《提示監聽譯文》）丁○○答
    ：是四級麻黃鹼等語」（原審卷第195頁），顯然其確有與
    被告丙○○共同出資而販入第四級毒品無訛。是其所辯未與
    被告丙○○一起販入云云，亦應係卸責之詞而不足採。
  5.同日13：19分阿龍打給田哥「阿龍：一起的，你有叫他留
    嗎？田哥：有，我有跟他講。阿龍：我差不多四點多到。田
    哥：好。」，14：07田哥打給阿龍「田哥：一起的，東西你
    要多少說好，確定好不然人家都在拿。阿龍：我說二十個。
    田哥：二十就夠了嗎？」、「阿龍：我就那些錢而已，我就
    不夠錢。田哥：我先拿起來，不然會被拿完。」、「阿龍：
    我三點的飛機，我到打給你。」、「田哥：六八喔。阿龍：
    我知道，我到你來載我。」，於15：35阿龍打給田哥「阿龍
    ：我到機場了，你來載我。田哥：我在外面樹下，你大門走
    出來左手邊就有看到我。」。參以被告丙○○於同日即94年
    11月16日21時35分許，在桃園市○○街○段91號門口為警拘
    提到案，而在其身上確扣得上開20包之甲基麻黃鹼，顯然被
    告丙○○確係透過「田哥」向他人販入20包甲基麻黃鹼無訛
    。被告丙○○一開始辯稱該毒品是其要自己施用，後又改稱
    該毒品是要拿去與人互易牛樟菇云云，均與上開通訊監察內
    容不符，應係畏罪卸責之詞而不足採。另被告丙○○於審理
    時供述：當初電話中他（指田哥）的確說每包六萬八千元，
    我去的時候我告訴田哥利潤要扣掉，所以我20包買96萬元等
    語（原審卷第200頁），故渠等最後應係以96萬元販入上開
    第四級毒品。
  6.另丁○○亦係意圖營利而與被告丙○○共同販入第四級毒品
    ，亦有以下通訊內容可參：於94年11月16日17：05，有一男
    子（0000000000）打給鳥仔（0000000000）「男子：我等一
    下過去喔。鳥仔：我人不在。」、「男子：是喔，要到那裡
    ？鳥仔：我到南部，我跟你講喔，我今天晚上可能就有硬的
    ，我會進就對了，你再找一些人就對了。」、「男子：好。
    」、「鳥仔：現在外面行情多少？一個。男子：出到十萬或
    八萬。」、「鳥仔：之前不是出到十幾嗎？怎麼又降了。男
    子：現在陸陸續續又出來了。」、「鳥仔：現在又出來了喔
    。男子：對。」、「鳥仔：那前天阿要一萬塊才拿到一點三
    二而已。男子：那他找的啊。」、「鳥仔：他跟我講說快二
    ，不會摻，結果買回來只有一，又摻，我看是他摻的。男子
    ：我也在想啊。」、「鳥仔：現在變這樣而已喔。男子：所
    以要快啊。」、「鳥仔：今天晚上就回來了。男子：我知道
    。」、「鳥仔：量不少。男子：好。」，而鳥仔隨即打給阿
    龍：「鳥仔：我剛剛聽一個說查甫仔現在降到八萬。阿龍：
    喔。」、「鳥仔：一直出來。阿龍：沒有關係我已經拿到了
    。」、「鳥仔：我現在已經到三義了。阿龍：我要回來了。
    」、「鳥仔：好了，我馬上回去。」，而於同日19：24 ，
    某男（0000000000）即打給鳥仔「某男：你什麼時候回來。
    鳥仔：回去再打給你。」、「某男：你有去拿硬的嗎？鳥仔
    ：都有啦。」、「某男：回來再打給我。鳥仔：好啦。」於
    19：31某男（0000000000）再打給鳥仔：「某男：半兩多少
    ？鳥仔：六萬左右。某男：好啦。」，此應係某男欲向丁○○購買第四級毒品，丁○○則告知晚上會大量進貨，且價格
    為半兩6萬元，顯然丁○○亦確係意圖營利而與被告丙○○
    共同販入第四級毒品無訛。
  (三)綜上所述，以及扣有如附表二編號3、附表三編號1、1-1、
    3、5所示之物所示之物可知，被告二人自係基於共同營利之
    意圖而販入第四級毒品甲基麻黃鹼無訛。至於被告丙○○雖
    於警、偵訊均供稱該毒品係安非他命，而丁○○亦供稱當時
    丙○○是找其共同出資購買安非他命云云，惟查，扣案之白
    色晶體20包，經內政部警政署刑事警察局鑑定，結果為「總
    淨重737.9公克，鑑定用罄0.24公克，總餘737.66公克，均
    檢出四級毒品先驅原料甲基麻黃鹼成分，均未檢出二級毒品
    甲基安非他命成分，有該局94年12月23日刑鑑字第09401774
    33號鑑定書附卷（偵18965號卷第109頁）可稽，此亦與法務
    部調查局之檢驗結果：送驗結晶一包（內含20小包）經檢驗
    結果均含「毒品先驅methylephedrine（按：即甲基麻黃鹼
    ）成分，合計淨重737.9公克，空包裝重16.93公克）相符，
    有該局95年3月8日之檢驗通知書1件附可稽（原審卷第151頁
    ）。惟販賣第二級毒品之刑責尚高於販賣第四級毒品，被告
    丙○○販入如此大量之毒品，價格又高達近百萬元，且係親
    自搭飛機南下到場驗貨始買入毒品，應無不知該毒品係第四
    級毒品甲基麻黃鹼而非安非他命之可能，尚不能以販賣第二
    級毒品罪論處。
  (四)辦護人就販賣第四級毒品部分，聲請傳訊證人呂理棋、林金
    發，證明被告欲購買安非他命去換牛樟菇之事實。查被告意
    圖營販人第四級毒品甲基麻黃鹼之事實，已經明確，縱傳訊
    呂理棋、林金發，亦無從為被告有利之證據，本院認無傳訊
    必要。且被告及其辯護人亦均捨棄傳訊證人，併此敘明。另
    丁○○於本院證稱：電話裡有講通訊譯文的話，有這樣講，
    但不一定會這樣做。伊等是要買安非他命，結果買到麻黃鹼
    ，關伊什麼事云云（見本院卷第111頁）。查被告與丁○○
    意圖營利販入甲基麻黃鹼之事實，已極明確，丁○○於本院
    所為上開證詞，顯係被判處有期徒刑十二年重刑確定後，情
    緒不滿所為之陳述，不能採信。
四、按販賣毒品罪，並不以販入之後復行賣出為構成要件，苟以
    營利為目的，將毒品販入或將之賣出，有一於此，其犯罪即
    經完成。又販賣毒品之所謂販賣行為，係行為人基於營利之
    目的，而販入或賣出毒品而言。販賣毒品者，其主觀上須有
    營利之意圖，且客觀上有販賣之行為，即足構成，至於實際
    上是否已經獲利，則非所問，最高法院分別著有88年度台上
    字第3893號、93年度台上字第1651號判決可資參考。另被告
    丙○○分別與乙○○、丁○○意圖營營利，販入第一級毒品
    海洛因，核犯毒品危害防制條例第4條第1項之販賣第一級毒
    品罪；被告與丁○○意圖營利販入第四級毒品甲基麻黃鹼，
    核犯同條例第4條第4項之販賣第四級毒品罪。又被告丙○○
    與乙○○就前開犯罪事實欄一之販賣第一級毒品罪間，被告
    丙○○與被告丁○○就前開犯罪事實欄二、三之販賣第一級
    毒品及販賣第四級毒品罪間，有犯意聯絡及行為分擔，均為
    共同正犯。被告與丁○○約共同販入海洛因、甲基麻黃鹼後
    ，各分配一定之數量後，仍不影響販入部分有共同正犯之關
    係。被告丙○○先後二次販賣第一級毒品海洛因之行為，時
    間緊接，手段相同，觸犯構成要件相同之罪名，顯係基於概
    括犯意反覆為之，為連續犯，爰依94年2月2日修正前刑法第
    56 條規定，以一罪論（不加重其刑）。又被告丙○○所犯
    前開連續販賣第一級毒品罪與販賣第四級毒品罪間，犯意各
    別、罪名有異、行為互殊，應予以分論併罰。原審以被告犯
    罪事證明確，並審酌被告丙○○販入第一級毒品之數量相當
    龐大，且於第一次被查獲（指與乙○○共犯遭查獲部分）後
    仍不知收手，而再次大量販入第一級毒品牟利，且另販入第
    四級毒品亦欲牟利，顯不知警惕，而自其與他人之通訊監察
    內容亦可知，其相約交易毒品之人數亦眾多，顯然居於販毒
    之要角，犯後復圖卸罪責等一切情狀，量處無期徒刑、有期
    徒刑三年四月，及依法就被告丙○○部分宣告褫奪公權終身
    ，再就被告丙○○部分定其應執行刑，暨就部分扣案物品宣
    告沒收銷燬或沒收（詳後），認事用法均無違誤，量刑亦稱
    妥適，被告上訴意旨否認犯罪並無理由，應予駁回（惟扣案
    夾鏈袋部分係預備供分裝以賣出毒品所用之物，應依刑法第
    38 條第1項第2款規定宣告沒收，原審就此尚有誤會，惟尚
    不影響判決主文意旨，爰於本判決明更正。）
五、扣案如附表一編號1及附表二編號1所示之海洛因均為查獲之
    第一級毒品，應依毒品危害防制條例第18條第1項前段之規
    定諭知沒收銷燬。另毒品危害防制條例第19條第1項所定「
    供犯罪所用或因犯罪所得之物」，係指犯該條例第4條至第9
    條、第12條、第13條或第14條第1項、第2項之罪所用或所得
    之物，不包括毒品本身在內，自不得為第三、四級毒品之沒
    收依據，本案犯第4條第4項之販賣第四級毒品罪，其供犯罪
    所用之物，當指「供販賣第四級毒品所用之物」而言；第四
    級毒品本身為販賣之標的，並非為遂行販賣該毒品使用之物
    ，然第四級毒品究屬不受法律保護之違禁物，應回歸刑法之
    適用，依刑法第38條第1項第1款之規定沒收之（參考最高法
    院95年度台上字第911號判決意旨），故如附表三編號1之第
    四級毒品甲基麻黃鹼，自應依刑法第38條第1項第1款之規定
    諭知沒收，公訴人請求依毒品危害防制條例第18條第1項後
    段之規定宣告沒入銷燬云云，尚有誤會，併此敘明。又刑罰
    法令關於沒收之規定，有採職權沒收主義與義務沒收主義。
    職權沒收，指法院就屬於被告所有，並供犯罪所用或因犯罪
    所得之物，仍得本於職權為斟酌沒收與否之宣告，例如刑法
    第38條第1項第2款、第3款、第3項前段等屬之。義務沒收，
    又可分為絕對義務沒收與相對義務沒收二者。前者指凡法條
    規定「不問屬於犯人與否，沒收之」者屬之，法院就此等之
    物，無審酌餘地，除已證明滅失者外，不問屬於犯人與否或
    有無查扣，均應沒收之；後者指凡供犯罪所用或因犯罪所得
    之物，均應予以沒收，但仍以屬於被告或共犯所有者為限。
    毒品危害防制條例第19條第3項規定，犯同條例第4條之罪所
    使用之水、陸、空交通工具，應予沒收，並非以專供犯上開
    之罪所用之物，始得沒收之。且此項沒收採義務沒收主義，
    故凡供犯上開之罪所用之物，即應依該條項之規定，宣告沒
    收之。惟因其未有「不問屬於犯人與否，沒收之」之規定，
    故仍以屬於犯人所有者為限，始得沒收（參考最高法院93
    年度台上字第2751號判決意旨）。從而扣案如附表一編號1-
    1、2、3、4、5、9、附表二編號1-1、2、3及附表三編號1-1
    、3、5所示之物，則分別為被告（或共犯）丙○○、共犯乙○○及被告（或共犯）丁○○所有供犯罪所用及預備供犯罪
    所用之物（見原審卷第31、86、161、162、200頁，本院卷
    第107、108頁，行動電話、分裝袋及包裝扣案毒品之衛生紙
    盒、手提袋、報紙係供犯罪所用之物，夾鏈袋係預備供分裝
    以賣出毒品所用之物。），爰依毒品危害防制條例第19條第
    1項之規定及刑法第38條第1項第2款規定諭知沒收。至其餘
    扣案物品，則或非被告丙○○、丁○○所有，或無事證證明
    係供各該犯罪所用或因犯罪所得之財物，爰均不諭知沒收。
    又被告等用以販賣毒品所用之自用小客車，其中車號1991-H
    C為黃明躍所有，車號9895-KG為黃俊卿所有（詳原審卷第
    113、114頁車籍資料表），均非被告等所有，爰均不予諭知
    沒收，均併此敘明。
六、又查刑法於94年2月2日修正公布，95年7月1日施行。比較適
    用應就罪刑有關之共犯、未遂犯、想像競合犯、牽連犯、連
    續犯、結合犯以及累犯加重、自首減輕暨其他法定加減原因
    與加減例等一切情形，綜其全部罪之結果，而為比較。被告
    行為後，刑法第56條關於連續犯之規定業已刪除，是被告行
    為後法律已有變更，而本件被告丙○○於舊法時期所犯之二
    次販賣第一級毒品罪，依修正施行前刑法第56條之規定，為
    連續犯，應以一罪論，僅得加重其刑至2分之1；而依修正施
    行後之刑法，並無連續犯之規定，且依新法應各別多次論斷
    之結果（即數罪併罰），其刑度應較修正前應依刑法第56條
    之規定以一連續販賣第一級毒品罪為重（販賣第一級毒品之
    法定刑包括得併科罰金刑，是併罰之結果當可此依連續犯僅
    加重2分之1者重。），經比較新舊法結果，應依刑法第2條
    第1項之規定，以被告行為時之規定較有利於被告。是本案
    關於刑法有關加重、減輕之規定，應一體適用94年2月2日修
    正公布前刑法。原審法院未及比較說明，但法律之適用並無
    違誤，不構成撤銷之原因，併此敘明。
據上論結，應依刑事訴訟法第368條，判決如主文。
本案經檢察官甲○○到庭執行職務。
中　　華　　民　　國　　96　　年　　7　　月　　11   　日
            刑事第九庭    審判長法　官　陳　筱　珮
                                法　官  康  應  龍
                                法　官  趙  春  碧
上列正本證明與原本無異。
如不服本判決應於收受送達後十日內向本院提出上訴書狀，其未
述上訴之理由者並得於提起上訴後十日內向本院補提理由書 (
均須按他造當事人之人數附繕本)。
                                書記官  胡  美  娟
中　　華　　民　　國　　96　　年　　7 　　月　　13　　日
附錄論罪科刑法條
毒品危害防制條例第4條
製造、運輸、販賣第一級毒品者，處死刑或無期徒刑；處無期徒
刑者，得併科新台幣1千萬元以下罰金。
製造、運輸、販賣第二級毒品者，處無期徒刑或7年以上有期徒
刑，得併科新台幣7百萬元以下罰金。
製造、運輸、販賣第三級毒品者，處5年以上有期徒刑，得併科
新台幣5百萬元以下罰金。
製造、運輸、販賣第四級毒品者，處3年以上10年以下有期徒刑
，得併科新台幣3百萬元以下罰金。
製造、運輸、販賣專供製造或施用毒品之器具者，處1年以上7
年以下有期徒刑，得併科新台幣1百萬元以下罰金。
前五項之未遂犯罰之。
附表一
┌───┬──────────┬─────┬────┐
│編號  │    物品名稱        │    數量  │所有人  │
├───┼──────────┼─────┼────┤
│1     │    海洛因          │    5包   │乙○○  │
│      │                    │(合計淨重 │丙○○  │
│      │                    │1435.4公克│        │
├───┼──────────┼─────┼────┤
│1-1   │    海洛因包裝      │66.64公克 │同上    │
│      │                    │          │        │
├───┼──────────┼─────┼────┤
│2     │    3號夾鏈袋       │    600個 │同上    │
├───┼──────────┼─────┼────┤
│3     │    0號夾鏈袋       │    600個 │同上    │
├───┼──────────┼─────┼────┤
│4     │    裝海洛因手提袋  │    1個   │同上    │
├───┼──────────┼─────┼────┤
│5     │    包裝海洛因報紙  │    4張   │同上    │
├───┼──────────┴─────┼────┤
│6     │    NOKIA行動電話         1支   │乙○○  │
│      │   (含門號0000-000000SIM卡1張)  │        │
├───┼────────────────┼────┤
│7     │    NOKIA行動電話         1支   │同上    │
│      │    (含門號0000-000000SIM卡1張) │        │
├───┼────────────────┼────┤
│8     │    MOTORROLA行動電話     1支   │同上    │
│      │    (含門號0000-000000SIM卡1張) │        │
├───┼────────────────┼────┤
│9     │    SAMSUNG行動電話       1支   │同上    │
│      │    (含門號0000-000000SIM卡1張) │        │
├───┼────────────────┼────┤
│10    │    SYNNEX行動電話        1支   │同上    │
│      │    (含門號0000-000000SIM卡1張) │        │
└───┴────────────────┴────┘
附表二
┌───┬──────────┬────────┬───┐
│編號  │    物品名稱        │    數量        │所有人│
├───┼──────────┼────────┼───┤
│1     │    海洛因          │     2包        │丁○○│
│      │                    │(合計淨重373.39 │丙○○│
│      │                    │公克)           │      │
├───┼──────────┼────────┼───┤
│1-1   │    海洛因外包裝    │11.27公克       │同上  │
│      │                    │                │      │
├───┼──────────┼────────┼───┤
│2     │    衛生紙盒        │     1個        │同上  │
├───┼──────────┴────────┼───┤
│3     │    行動電話               1支        │丁○○│
│      │    (含門號0000-000000SIM卡1張)       │      │
└───┴───────────────────┴───┘
附表三
┌───┬──────────┬───────┬────┐
│編號  │    物品名稱        │    數量      │所有人  │              │                    │              │人
├───┼──────────┼───────┼────┤
│1     │ 甲基麻黃鹼         │   20包       │丙○○  │
│      │                    │(總淨重737.9  │丁○○  │
│      │                    │公克，鑑定用  │        │
│      │                    │罄0.24公克，  │        │
│      │                    │總餘737.66公  │        │
│      │                    │克)           │        │
├───┼──────────┼───────┼────┤
│1-1   │  甲基麻黃鹼包裝    │  16.93公克   │同上    │
│      │                    │              │        │
├───┼──────────┼───────┼────┤
│2     │  溫度控制器 (即起訴│    1具       │不詳    │
│      │  書所稱之毒品純度測│              │        │
│      │  量器)             │              │        │
├───┼──────────┼───────┼────┤
│3     │    夾鏈袋          │    1包       │丙○○  │
│      │                    │              │        │
├───┼──────────┼───────┼────┤
│4     │    電子秤          │    1具       │丙○○先│
│      │(其上檢出有海洛因反 │              │稱是其所│
│      │應)                 │              │有，後又│
│      │                    │              │稱是臨時│
│      │                    │              │向他人拿│
│      │                    │              │的      │
├───┼──────────┴───────┼────┤
│5     │    行動電話              1支       │丙○○  │
│      │   (含門號0000-000000SIM卡1張)      │        │
├───┼──────────────────┼────┤
│6     │    行動電話              1支       │同上    │
│      │    (含門號0000-000000SIM卡1張)     │        │
├───┼──────────────────┼────┤
│7     │    行動電話              1支       │同上    │
│      │    (含門號0000-000000SIM卡1張)     │        │
├───┼──────────────────┼────┤
│8     │    行動電話              1支       │同上    │
│      │    (含門號0000-000000SIM卡1張)     │        │
├───┼──────────────────┼────┤
│9     │    存摺                  4本       │同上    │
│      │                                    │        │
└───┴──────────────────┴────┘
